【裁判字號】    99,審易,47
【裁判日期】    990312
【裁判案由】    贓物等
【裁判全文】
臺灣新竹地方法院刑事宣示判決筆錄      99年度審易字第47號
公  訴  人  臺灣新竹地方法院檢察署檢察官
被      告  己○○
            乙○○
            戊○○
            丁○○
上列四被告
共      同
指定辯護人  本院公設辯護人丙○○
上列被告等因竊盜等案件，檢察官提起公訴（98年度偵字第7858
號）後，聲請改依協商程序而為判決，本院於中華民國99年3 月
12日下午4 時，在本院刑事第十一法庭宣示判決，出席職員如下
：
                審判長法  官  劉兆菊
                      書記官  林兆嘉
                      通  譯  邱立杰
法官起立朗讀判決主文、犯罪事實要旨、處罰條文，及告以上訴
限制、期間並提出上訴狀之法院，且諭知記載其內容：
一、主  文：
    己○○共同犯竊盜罪，處有期徒刑月，如易科罰金，以新
    臺幣壹仟元折算壹日。緩刑貳年。
    乙○○共同犯竊盜罪，處有期徒刑月，如易科罰金，以新
    臺幣壹仟元折算壹日。緩刑貳年。
    戊○○搬運贓物，處有期徒刑肆月；又共同犯踰越牆垣安全
    設備竊盜罪，處有期徒刑柒月；應執行有期徒刑玖月。緩刑
    年。
    丁○○共同犯踰越牆垣安全設備竊盜罪，處有期徒刑柒月。
    緩刑年。
二、犯罪事實要旨：
（一）己○○及乙○○共同基於意圖為自己不法所有之犯意聯絡
      ，於民國98年3 月中旬某日，在其等任職、位於新竹縣湖
      口鄉○○○路2 號之協祥機械工業股份有限公司（下稱協
      祥公司）上班時，趁協祥公司倉庫無人看守之際，徒手竊
      取倉庫內之觸媒芯計3 個，並於當日下班後交予戊○○。
      戊○○明知上開觸媒芯係己○○及乙○○不法取得之贓物
      ，仍基於搬運贓物之犯意，將該觸媒芯3 個載運至桃園縣
      楊梅鎮「埔心農場」附近，變賣予陳忠廷（所涉贓物犯行
      由臺灣新竹地方法院檢察署檢察官另案偵辦中），得款新
      臺幣（下同）4,500 元，己○○及乙○○因而各分得
      1,800 、2,100 元，戊○○則分得600 元。
（二）丁○○及戊○○共同基於意圖為自己不法所有之犯意聯絡
      ，於98年9 月27日晚間11時許，前往丁○○所任職之協祥
      公司，趁協祥公司倉庫深夜無人看守之際，由丁○○先踰
      越圍牆進入公司內，繼而踰越窗戶之安全設備進入公司倉
      庫後，徒手竊取倉庫內之觸媒芯計214 個，並於翌（28）
      日凌晨2 時許將其所竊得之觸媒芯攜出至協詳公司圍牆外
      ，交由在外等候之戊○○，戊○○則駕駛車牌號碼MJ－07
      58號自用小客車將上揭所竊得之觸媒芯計214 個載運至桃
      園縣楊梅鎮「埔心農場」附近，變賣予陳忠廷（所涉贓物
      犯行由檢察官另案偵辦中），得款8 萬6,000 元，丁○○
      因而分得5 萬6,000 元，戊○○則分得3 萬元。嗣丁○○
      在未經有偵查犯罪之機關或公務員發覺竊嫌前，即於98年
      10月2 日下午3 時許，由協祥公司主管甲○○陪同前往新
      竹縣政府警察局竹北分局湖鏡派出所向員警自首坦承上情
      ，迨經警通知戊○○、己○○、乙○○及陳忠廷到案說明
      而查悉上情。
（三）案經新竹縣政府警察局竹北分局報告臺灣新竹地方法院檢
      察署檢察官偵查起訴後，經檢察官聲請認罪協商判決，由
      本院合議庭裁定由受命法官獨任改依協商程序而為判決。
三、處罰條文：
    刑法第28條、第320條第1項、第321條第1項第2款、第349條
    第2項、第51條第5款、第62條前段、第41條第1項前段、第2
    項、第74條第1項第1款，刑法施行法第1條之1第1項、第2項
    前段。
四、附記事項：
（一）被告己○○、乙○○及戊○○等3 人就上揭犯罪事實要旨
      欄：（一）所載之犯行，業與被害人協祥公司之代理人甲○○達成調解，被告己○○、乙○○願各賠償8,956 元及
      被告戊○○願賠償8,955 元予被害人協祥公司，並由被害
      人協祥公司之代理人甲○○當庭收訖無訛等情（此有本院
      99年2月4日99年度竹調字第29號調解筆錄1 份在卷可稽，
      見本院卷第28、29頁）。
（二）被告戊○○、丁○○等2人就上揭犯罪事實要旨欄：（二
      ）所載之犯行，業與被害人協祥公司之代理人甲○○達成
      和解，被告戊○○願賠償25萬元予被害人協祥公司，並由
      被害人協祥公司之代理人甲○○當庭收訖無訛；另被告丁○○願賠償87萬元4,296 元予被害人協祥公司，並自99年
      年5月10日起至105年4月10日止，以每月為1期，每月10日
      前應給付1萬2,143元予被害人協祥公司等情（此有本院99
      年3月1日99年度審附民字第16號和解筆錄1 份在卷可稽，
      見本院卷第53、54頁）。
五、協商判決除有刑事訴訟法第455條之4第1項第1款於本訊問程
    序終結前，被告撤銷協商合意或檢察官撤回協商聲請者；第
    2款被告協商之意思非出於自由意志者；第4款被告所犯之罪
    非第455條之2第1項所定得以協商判決者；第6款被告有其他
    較重之裁判上一罪之犯罪事實者；第7 款法院認應諭知免刑
    或免訴、不受理者情形之一，及違反同條第2 項「法院應於
    協商合意範圍內為判決；法院為協商判決所科之刑，以宣告
    緩刑或2 年以下有期徒刑、拘役或罰金為限」之規定者外，
    檢察官與被告均不得上訴。
六、如有前項得上訴之情形，得自收受宣示判決筆錄送達之日起
    10日內，向本院提出上訴書狀，上訴於第二審法院。
本案經檢察官洪期榮到庭執行職務。
中    華    民    國    99    年    3     月    12    日
                  刑事第九庭    書  記  官  林兆嘉
                                審判長法官  劉兆菊
以上筆錄正本係照原本作成。
中    華    民    國    99    年    3     月    12    日
                                書  記  官  林兆嘉
附錄本案論罪科刑法條：
中華民國刑法第320條
意圖為自己或第三人不法之所有，而竊取他人之動產者，為竊盜
罪，處5年以下有期徒刑、拘役或5百元以下罰金。
意圖為自己或第三人不法之利益，而竊佔他人之不動產者，依前
項之規定處斷。
前二項之未遂犯罰之。
中華民國刑法第321條
犯竊盜罪而有左列情形之一者，處6月以上、5年以下有期徒刑：
一、於夜間侵入住宅或有人居住之建築物、船艦或隱匿其內而犯
    之者。
二、毀越門扇、牆垣或其他安全設備而犯之者。
三、攜帶兇器而犯之者。
四、結夥三人以上而犯之者。
五、乘火災、水災或其他災害之際而犯之者。
六、在車站或埠頭而犯之者。
前項之未遂犯罰之。
中華民國刑法第349條
收受贓物者，處3年以下有期徒刑、拘役或5百元以下罰金。搬運
、寄藏、故買贓物或為牙保者，處5年以下有期徒刑、拘役或科
或併科1千元以下罰金。
因贓物變得之財物，以贓物論。

司法院資訊處製作；財團法人民間司法改革基金會備份。
